# 控制股东会，不控制董事会

提问人：wx_5c273e68e564 时间：2022-05-16 20:18:31
A公司与B公司共同出资设立C公司
根据C公司章程，对股东会及董事会表决权力约定如下：
1. 股东会职权及表决权安排
公司股东会由全体股东组成。股东会是公司的权力机构，依照《公司法》的规定行使职权。
股东会会议应对所议事项作出决议，决议应由代表二分之一以上表决权的股东表决通过，但股东会会议作出修改公司章程、增加或者减少注册资本的决议，以及公司合并、分立、解散或者变更公司形式的决议，必须经代表三分之二以上表决权的股东通过。
股东情况如下：
序号 公司名 持股比例 注册资本
1 A 62.50% 125万元
2 B 37.50% 75万元
(2)董事会、总经理职权及表决安排
公司设董事会，董事会成员为 5 人，由股东会（股东）选举产生，董事长由董事会人数超过 2/3 选举产生。董事会必须有三分之二以上的董事出席方为有效，对所议事项作出的决定应由占全体董事 2/3表决通过有效。A公司占 3 个董事会席位，B公司占 2 个，同时A公司董事长为C公司董事兼总经理。
公司设监事会，其成员为 3 人，其中 1 名由职工代表大会选举产生， 2 名由股东会（股东）选举产生。董事、高级管理人员不得兼任监事。监事会设主席一人，由监事会人数过半选举产生。
A公司认定从一开始就控制C公司是否存在问题？

回答人：chenyiwei
在A公司可控制股东会但不能控制董事会的情况下，如无其他特殊考虑因素，应认为A不能控制C。根据公司法和公司章程规定，很多涉及财务、经营等相关活动的事项，都需要由董事会先制定方案，董事会通过后再提交股东会通过，A不能绕过C的董事会主导这些相关活动的决策。因此，在没有其他特殊考虑因素的前提下，A应同时控制C的股东会和董事会，才能实现对C的控制。

提问人：wx_5c273e68e564 时间：2022-05-19 15:41:38
是否能根据
1.A公司董事长为C公司总经理，另外还安排了相关的财务人员；
2.公司章程约定“股东会会议分为定期会议和临时会议。代表十分之一以上表决权的股东，三分之一以上的董事，监事会提议召开临时会议的，应当召开临时会议。”董事会的议案被否了，只要三分之一董事提起开股东会，也是可以提交到股东会审批的。由于A公司董事长为C公司总经理，A是能绕过C的董事会主导这些相关活动的决策。
上述两点作为事实论证A公司从C公司一开始设立就控制C公司呢？

回答人：chenyiwei
如果这些观点存在，则表明存在管理层凌驾于控制之上的问题，是否合理？能否作为证据？